---
title: "Analyse  et represenetation spatiale des données SOTER"
author: "Mor ndiaye"
date: "05/09/2020"
output:
  html_document:
    df_print: paged
---
Appelons les libraries necessaires pour la realisations des differents qui seront effectueé au cours de ce travail
`
```{r , results="hide"}
library(rgdal)
library(sp)
library(raster)
library(leaflet)

```

# Importons les donnees necessaires lie au sol

```{r,cache=TRUE}
data_sol<-read.csv2("C:\\Users\\pc\\Downloads\\Modelisation_Soter_data_Senegal-master\\Modelisation_Soter_data_Senegal-master\\donnees soter.csv")

```

Regardons quelques ligne sur les donnees importer

```{r}
head(data_sol,3)
```
# Creation Dataset nouveau dataset

Assignons un nouveau dataset apres elimination des NA sur les variable LONG et LAT
```{r}
sol<-data_sol[!is.na(data_sol$LNGI),]
```

Verfions effectivement les NA sont extraite dans LAT et LONG
```{r}
sum(is.na(sol$LNGI))

sum(is.na(sol$LATI))
```

# Transformation en spatial dataframe 
le data  set en spatial dataframe
```{r}
coordinates(sol)<-~LNGI+LATI
```

# Verifions la transformation operer
```{r}
str(sol)
```

Etablissons le systeme de projection du nouveau spatial dataframe concu
```{r}
proj4string(sol)<-crs("+init=epsg:4326")
str(sol)
```


# Raster (Miscellous)
```{r}
dem<-raster("C:\\Users\\pc\\Desktop\\DEM\\Elevation.tif")

```

jetons un coup d'oeil sur la nature du raster et affichons la carte
```{r}
print(dem)
plot(dem)
```

# Application avec usage du package leaflet

la creation d'une carte interactive avec les données issues de soter 
D'abord creons des  pop up pour les points echantillonnés et la carte du senegal avec les 45 departement en arriere plan.
 - Importons le fichier shapefile
```{r}
library(sp)
```
 
```{r eval=TRUE}
dep<-readOGR("D:\\carto\\limite 2014 ANSD\\LIMITE_DEPT_2014_.shp")
```
 - Corrigeons le systeme de projection
```{r}
departement<-spTransform(dep,crs("+init=epsg:4326"))
```
 
 ##
```{r}
my_pops <- paste0("<strong>ID: </strong>", na.omit(sol$PRID),"<br>\n <strong> Organic Carbon (%): </strong>",round(na.omit(sol$total_carbone),3), "<br>\n <strong>soilpH:</strong>",round(na.omit(sol$PH),2),"<br>\n <strong> CEC (meq/100g): </strong>",round(na.omit(sol$CECS),2),"<br>\n <strong>Nitogen(%): </strong>",round(na.omit(sol$total_azote),2));
pops <- paste0("<strong>Departement: </strong>", departement$DEPT)

```



Carte interactive portant sur les departement du Senegal et les echantillons de sols prelevées par SOTER 
```{r}
leaflet(departement)%>%addPolygons(layerId = departement$DEPT,weight = 2,fill = TRUE,fillOpacity = 0,popup =pops,group = "polygons",fillColor = "red")%>%
  addTiles(group = "OSM (default)") %>%
  addProviderTiles("Esri.WorldImagery") %>%
  addMarkers(data = sol,  popup = my_pops,group = "points")%>%
  addLayersControl(baseGroups = c("OSM (default)",  "Imagery"),overlayGroups = c("points", "polygons"))
```


               
